臺灣臺中地方法院刑事判決　　　　　　　　　　　　九十二年度易字第二六八號
　　公　訴　人　臺灣臺中地方法院檢察署檢察官
　　被　　　告　乙○○
右列被告因違反電子遊戲場業管理條例案件，經檢察官聲請以簡易判決處刑（九十二
年度偵字第一三八三號），經本院臺中簡易庭認不宜逕以簡易判決處刑（九十二年中
簡字第一五五五號），簽由本院依通常程序審理，本院判決如左：
    主  文
乙○○共同違反未依電子遊戲場業管理條例規定辦理營利事業登記，不得經營電子遊
戲場業之規定，處拘役貳拾日，如易科罰金，以佰元折算壹日。緩刑貳年。
扣案之電子遊戲機「瑪琍大戰」壹台、「電子基盤」壹台、「皇冠迷十三」壹台、「
超越顛峰」壹台、「滿天星」壹台、「招財貓」壹台（以上均含ＩＣ板）均沒收。
    事  實
一、乙○○明知未依電子遊戲場業管理條例規定辦理營利事業登記，不得經營電子遊
    戲場業，竟與甲○○（通緝中，待緝獲後再行審理）共同基於經營電子遊戲場之
    犯意聯絡，由甲○○在臺中市○區○○街九九號之日月泡沫紅茶店內，擺設電子
    遊戲機台「瑪琍大戰」一台、「電子基盤」一台、「皇冠迷十三」一台、「超越
    顛峰」一台、「滿天星」一台、「招財貓」一台（聲請簡易判決處刑書漏載），
    經營電子遊戲場業，並自民國九十二年一月二日起至同年月四日止，僱用乙○○
    在上址，擔任吧台及電子遊戲機開分員之工作，以新臺幣（下同）十元開一分或
    五元開一分之方式，供不特定客人把玩。嗣於九十二年一月四日十四時四十分許
    ，為警於上址查獲，並扣得「瑪琍大戰」一台、「電子基盤」一台、「皇冠迷十
    三」一台、「超越顛峰」一台、「滿天星」一台、「招財貓」一台。
二、案經臺中市警察局第二分局報告臺灣臺中地方法院檢察署檢察官偵查後聲請簡易
    判決處刑。
    理  由
一、訊據被告乙○○固坦承，知悉未依電子遊戲場業管理條例規定辦理營利事業登記
    ，不得經營電子遊戲場業，並於右揭時、地受僱於甲○○擔任吧台之工作等情，
    惟矢口否認有何與同案被告甲○○共同經營電子遊戲場業之犯行，辯稱：伊係以
    月薪一萬八千元受僱於甲○○，於九十二年一月二日至同年一月四日伊任職期間
    並無人把玩該遊戲機，伊並未幫人開分云云。惟查，右揭事實業據同案被告甲○
    ○於偵查中供述：「（你知不知道日月泡沬紅茶店因違反電子遊戲場業被查獲？
    ）我知道，那時候我就已經是負責人了，我是有開電源。」、「（電玩押中可否
    換錢）不行，但可以換玩具，像兩千分可以換一台遙控跑車，五百分可以換一隻
    玩具熊。」（九十二年度偵字一三八二號卷第三十六頁）等語，復有現場照片四
    張、扣案之電子遊戲機六台可佐，同案被告甲○○確有於右揭時、地經營電子遊
    戲場業乙節堪可認定。被告雖辯稱，伊僅係受僱於甲○○，並未幫人開分云云，
    然被告於本院審理時自承：「店內是採三班制，每班店內有一個工作人員」、「
    店裏大部分時間只有一位小姐在看店」等語（本院九十二年十二月二十四日審判
    筆錄第五、六頁）。承上可知，前開泡沬紅茶店內平時僅有一位小姐看店，苟被
    告之工作不包括開分之工作，則欲把玩電子遊戲機之客人如何把玩，又如何以所
    得分數換取前開同案被告所述之遙控跑車等物品，是被告所辯伊不負責幫客人開
    分云云，顯係飾卸之詞尚不足採。另參酌被告於本院審理時亦自承：「我在工作
    期間就知道擺這種機台就是要辦營業登記，因為新聞都有報載，我有跟甲○○說
    ，他就叫我做到四日。」（本院九十二年十二月二十四日審判筆錄第七頁）等語
    。準此，被告既知經營電子遊戲場業，須依電子遊戲場業管理條例規定辦理營利
    事業登記，而同案被告甲○○並無電子遊戲場業之營利事業登記證，卻受僱於其
    擔任開分之工作，被告與同案被告甲○○就無辦理電子遊戲場業之營利事業登記
    而經營電子遊戲場業犯行，有犯意聯絡、行為分擔等情，堪可認定，被告所辯尚
    不足採。其右揭違反電子遊戲場業管理條例之犯行事證明確，足堪認定。
二、核被告所為，係違反電子遊戲場業管理條例第十五條之規定，應依同條例第二十
    二條之規定論處。另按前開罪名係因身分而成立之罪，其共同實施或教唆幫助者
    ，雖無此項身分，依刑法第三十一條第一項規定，仍以共犯論。本件現場查獲之
    員工即被告知悉該店未依電子遊戲場業管理條例規定辦理營利事業登記而仍營業
    之事實，業經被告供明在卷，依前開說明，被告亦應以共犯論。被告與同案被告
    甲○○間，有犯意聯絡及行為分擔，為共同正犯。爰審酌被告係受僱於同案被告
    甲○○，且擺設之電子遊戲機僅六台，情節尚屬輕微，且被告犯後坦承大部分之
    犯行，態度尚稱良好等一切情狀，量處如主文第一項所示之刑，並諭知易科罰金
    之折算標準。末查被告未曾受有期徒刑以上刑之宣告，有臺灣高等法院被告全國
    前案紀錄表及臺灣臺中地方法院檢察署刑案資料查註紀錄表在卷可查，考其因一
    時短於思慮，致觸犯本案犯行，且其所受僱擔任開分之工作僅三日，本院認為前
    開對其宣告之刑，以暫不執行為適當，爰諭知緩刑二年，以啟自新。扣案之電子
    遊戲機「瑪琍大戰」一台、「電子基盤」一台、「皇冠迷十三」一台、「超越顛
    峰」一台、「滿天星」一台、「招財貓」一台（以上均含ＩＣ板）係供本案犯行
    所用，且係同案被告甲○○所有，業據同案被告甲○○供承在卷，爰依刑法第三
    十八條第一項第二款併予宣告沒收。
三、公訴人聲請簡易判決處刑關於共同被告甲○○部分，被告甲○○經本院合法傳喚
    、拘提均未到庭，現為本院通緝中，待緝獲後再行審理，附此敘明。
據上論斷，應依刑事訴訟法第四百五十二條、第二百九十九條第一項前段，電子遊戲
場業管理條例第二十二條，刑法第十一條前段、第二十八條、第三十一條第一項、第
四十一條第一項前段、第三十八條第一項第二款，罰金罰鍰提高標準條例第二條，判
決如主文。
本案經檢察官張溢金到庭執行職務
中      華      民      國    九十三    年      一      月      七      日
                                      臺灣臺中地方法院刑事第十四庭
                                          審判長法  官  楊  真  明
                                                法  官  羅  智  文
                                                法  官  劉  逸成
右正本證明與原本無異。
如不服本判決，應於判決送達後十日內向本院提出上訴狀，上訴於臺灣高等法院臺中
分院( 須附繕本 )。
                                                書記官
中      華      民      國    九十三    年       一     月       八    日
附錄論罪科刑法條
電子遊戲場業管理條例第十五條
未依本條例規定辦理營利事業登記者，不得經營電子遊戲場業。
電子遊戲場業管理條例第二十二條
違反第十五條規定者，處行為人一年以下有期徒刑、拘役或科或併科新台幣五十萬元
以上二百五十萬元以下罰金。
